臺灣屏東地方法院刑事判決　　　　　　　 96年度訴字第500號
公　訴　人　臺灣屏東地方法院檢察署檢察官
被　　　告　甲○○
　　　　　　　　　　現於屏東監獄竹田分監
上列被告因違反毒品危害防制條例案件，經檢察官提起公訴（96
年度毒偵字第578 號），被告於本院準備程序中就被訴事實為有
罪之陳述，經本院合議庭裁定由受命法官獨任依簡式審判程序審
理，判決如下：
   主  文
甲○○施用第二級毒品，處有期徒刑肆月。又施用第一級毒品，
處有期徒刑玖月，扣案之海洛因參包（合計淨重零點壹壹公克、
空包裝重零點陸柒公克）、扣案之沾有海洛因之注射針筒壹支、
沾有海洛因之吸管壹支，均沒收銷燬之；扣案之未沾有毒品之吸
管肆支，均沒收。應執行有期徒刑壹年，扣案之海洛因參包（合
計淨重零點壹壹公克、空包裝重零點陸柒公克）、扣案之沾有海
洛因之注射針筒壹支、沾有海洛因之吸管壹支，均沒收銷燬之；
；扣案之未沾有毒品之吸管肆支，均沒收。
    事　實
一、甲○○前因施用毒品案件，經本院裁定送觀察、勒戒後，認
    無繼續施用毒品之傾向，而於民國93年1 月28日執行完畢釋
    放，並由臺灣屏東地方法院檢察署檢察官以93年度毒偵字第
    102 號為不起訴處分。詎其不知警惕，復於同年10月間，因
    連續施用第一級毒品，於93年9 月23日經臺灣高等法院高雄
    分院以93年度上訴字第710 號判處有期徒刑10月確定（尚未
    執行完畢，不構成累犯）。復因施用第一級毒品海洛因，於
    96年4 月30日經臺灣屏東地方法院以96年度訴字第93號判處
    有期徒刑1 年2 月確定。詎仍不知悔改，明知海洛因及甲基
    安非他命經公告列為毒品危害防制條例第2 條第2 項第1 款
    之第一級毒品及同條項第2 款之第二級毒品，不得非法持有
    、施用，於上開觀察勒戒執行完畢後5 年內復另行起意，基
    於施用第二級毒品甲基安非他命之犯意，於96年3 月20日晚
    上，在屏東縣內埔鄉○○村○○道路上以吸食器加熱之方式
    ，施用第二級毒品甲基安非他命1 次。另基於施用第一級毒
    品海洛因之犯意，於96年3 月21日上午6 時許，在屏東縣屏
　　東市○○路179 號一品旅社111 號房間內，以針筒注射之方
　　式，施用第一級毒品海洛因1 次。嗣為警循線查獲，並扣得
  　第一級毒品海洛因3 包（合計淨重0.11公克、空包裝重0.67
　　公克）、沾有海洛因之注射針筒1 支、沾有海洛因之吸管1
　　支、未沾有毒品之吸管4 支。
二、案經屏東縣警察局移送臺灣屏東地方法院檢察署檢察官偵查
    起訴。
    理　由
一、本案被告所犯違反毒品危害防制條例案件，並非法定刑為死
    刑、無期徒刑或最輕本刑3 年以上有期徒刑之罪，亦非高等
    法院管轄第一審之案件，而被告於本院準備程序中就被訴事
    實為有罪之陳述，本院合議庭乃裁定由受命法官獨任進行簡
    式審判程序。又簡式審判程序之證據調查，依刑事訴訟法第
    273 條之2 規定，不受同法第159 條第1 項審判外陳述排除
    之限制，再被告對於卷內之各項證據，亦不爭執證據能力，
    故卷內所列之各項證據，自得作為證據，先予敘明。
二、經查，上揭事實，業據被告於本院審理時坦承不諱，且被告
    為警採尿送驗後呈甲基安非他命、嗎啡、可待因陽性反應，
    有臺灣檢驗科技股份有限公司濫用藥物尿液檢驗報告1 紙在
    卷可稽，並有扣案之第一級毒品海洛因3 包（合計淨重0.11
　　公克、空包裝重0.67公克）、沾有海洛因之注射針筒1 支、
  　未沾有毒品之吸管4 支可稽，此有法務部調查局96年4 月28
　　日調科壹字第09623037620 號鑑定書及高雄大學附設中和紀
  　念醫院檢驗報告在卷可憑，足認被告之自白與事實相符，堪
    予採認。又被告前因施用毒品案件，經本院裁定送觀察、勒
    戒後，認無繼續施用毒品之傾向，而於93年1 月28日執行完
　　畢釋放，並由臺灣屏東地方法院檢察署檢察官以93年度毒偵
　　字第102 號為不起訴處分，有卷附臺灣高等法院被告前案紀
  　錄表可參，是被告於觀察勒戒執行完畢後5 年內施用第一、
    二級毒品，核與毒品危害防制條例第23條第2 項規定相符，
    自應依法論科。
三、按海洛因及甲基安非他命分別係毒品危害防制條例第2 條第
    2 項第1 款、第2 款所定之第一級、第二級毒品，不得非法
    施用，是核被告施用第一、二級毒品之犯行，各係犯毒品危
    害防制條例第10條第第1 、2 項之施用第一、二級毒品罪。
    被告所犯上開2 罪，犯意各別，且時間、地點不同，行為互
　　異，應予分論併罰。至被告為施用第一、二級毒品而持有毒
  　品之低度行為，則已為其施用之高度行為所吸收，不另論罪
　　。爰審酌：(一)被告有竊盜，連續轉讓第一級毒品及施用毒品
  　等犯罪前科，有臺灣高等法院被告前案紀錄表可稽，素行不
    良；(二)被告有毒品前科，經毒品戒斷之保安處分程序及刑之
　　執行詳如前述，仍未能徹底戒除毒癮，又再度施用毒品，顯
　　見其意志不堅，惟施用毒品係戕害自身健康、且未害及他人
　　，其所生危害尚非甚巨；(三)被告犯後坦承犯行，其犯後態度
　　良好等一切情狀，各量處如主文所示之刑，並定其應執行之
　　刑。又扣案之第一級毒品海洛因3 包（合計淨重0.11公克、
　　空包裝重0.67公克），其包裝袋均因沾有毒品，而無法與毒
  　品析離，應視同毒品之一部分，依毒品危害防制條例第18條
    第1 項規定，均應予沒收銷燬；另扣案之沾有海洛因之注射
    針筒1 支及吸食器1 支，均因沾有毒品成分，無法與毒品析
　　離，依毒品危害防制條例第18條第1 項規定，亦應予沒收銷
　　燬。另扣案未沾有毒品之吸管4 支，為預備供被告施用海洛
 　 因毒品之用且為被告所有，業據被告陳明在卷，依刑法第38
    條第1 項第2 款規定，應予沒收。
據上論斷，應依刑事訴訟法第273 條之1 第1 項、第299 條第1
項前段，毒品危害防制條例第10條第1 、2 項、第18條第1 項，
刑法第11條、第51條第5 款、第38條第1 項第2 款，判決如主文
。
本案經檢察官靳隆坤到庭執行職務
中　　華　　民　　國　　96　　年　　6 　　月　　28　　日
                  刑事第四庭    法  官  王炳人
以上正本證明與原本無異。
如不服本判決應於收受本判決送達後十日內向本院提出上訴書狀，
其未敘述上訴理由者，並得於提起上訴後十日內向本院補提理由
書狀（均須按他造當事人之人數附繕本）「切勿逕送上級法院」
中　　華　　民　　國　　96　　年　　6 　　月　　29　　日
                                書記官  潘豐益
附錄本判決論罪科刑法條全文
毒品危害防制條例第10條第1、2項
施用第一級毒品者，處 6 月以上 5 年以下有期徒刑。
施用第二級毒品者，處 3 年以下有期徒刑。
